台灣苗栗地方法院刑事判決　　　　　　　　　　　　　　九十年度易字第五九七號
　　公　訴　人　臺灣苗栗地方法院檢察署檢察官
　　被　　　告　壬○○
　　　　　　　　乙○○
　　　　　　　　寅○○
　　　　　　　　戊○○
　　　　　　　　癸○○
右列被告因贓物案件，經檢察官提起公訴（八十八年度偵緝字第三二三號、八十八年
度偵字第五九九一號、八十八年度偵緝字第三二四號、九十年度偵字第二五五六號、
九十年度偵字第二七六六號、九十年度偵字第三五五六號、九十年度偵字第三五五七
號），本院判決如左：
    主  文
壬○○故買贓物，累犯，處有期徒刑肆月，如易科罰金，以參佰元折算壹日。
乙○○故買贓物，處有期徒刑陸月，如易科罰金，以參佰元折算壹日。
寅○○故買贓物，處有期徒刑伍月，如易科罰金，以參佰元折算壹日。
戊○○收受贓物，累犯，處有期徒刑參月，如易科罰金，以參佰元折算壹日。
癸○○無罪。
          事  實
一、壬○○有多次違反麻醉藥品管理條例前科，民國八十五年間因違反麻醉藥品管理
    條例案件，經本院於八十六年三月二十八日判處有期徒刑五月確定，同年四月二
    十九日執行完畢（構成累犯）；竟不知悔改，明知停置於苗栗縣三灣鄉頂寮山區
    之車號ＰＦ─六四三七號、ＭＬ─四四二八號、Ｚ七─六五四五號自用小客車三
    輛，均係辛○○（另予判決）所竊取得手之贓物，竟基於故買贓物之犯意，於九
    十年五月八日上午某不詳時間起，與辛○○同赴前揭山區，拆卸上揭車輛之車門
    四扇、冷氣壓縮機乙組、前大燈二組、前座椅乙座等物，藉以抵償辛○○積欠壬○○之債務約新台幣（下同）三萬元。嗣因前揭零件過多，壬○○一次未能拆卸
    完畢，乃先載一車之零件下山後，旋又接續於同日之下午上山續予拆卸、裝運其
    餘部分。嗣經警於同年五月二十一日持臺灣苗栗地方法院檢察署檢察官簽發之搜
    索票赴壬○○位在苗栗縣南庄鄉田美村田美一五八之三號住處，查獲前開贓物。
二、乙○○有多次違反麻醉藥品管理條例及竊盜、傷害、過失致死等前科；前於八十
    二年間因違反麻醉藥品管理條例等案件，經最高法院及臺灣高等法院先後判處有
    期徒刑五年八月、七月確定，經更定應執行之刑為六年；又於八十四年間因違反
    麻醉藥品管理條例案件，經臺灣新竹地方法院判處有期徒刑七月確定，經接續執
    行，於八十四年三月二十一日入監執行，八十七年七月七日假釋付保護管束，迄
    九十年七月二十七日縮刑期滿（未構成累犯）；竟不知悔改，明知辛○○於九十
    年四月間某日，在苗栗縣三灣鄉頂寮村六鄰二號住家前，所交付引擎號碼遭磨損
    之車號ＪＬ─六七六五號自用小客車，係由辛○○犯竊盜罪所竊得之贓物，竟因
    該贓車恰與乙○○原有車號ＭＥ─六二九三號自用小客車同型、同色，竟以五千
    元之代價，故買前揭贓物，並拆卸ＭＥ─六二九三號車牌二面懸掛於前開ＪＬ─
    六七六五號自用小客車之上，供己代步之用。嗣於九十年五月二十二日上午七時
    三十分許，為警在上址當場查獲。
三、寅○○於八十七年間犯賭博罪，經本院判處罰金二千元，於八十八年七月十五日
    執行完畢；八十九年間又因犯公共危險罪，經臺灣新竹地方法院判處罰金二萬元
    ，緩刑二年，緩刑期間交付保護管束，預定於九十一年十二月六日始保護管束期
    滿（未構成累犯）；明知辛○○於九十年五月一日下午五時許，在苗栗縣三灣鄉
    內灣村內灣三十三號住家前，所交付之車號ＪＸ─七一０九號自用小客車，係由
    辛○○犯竊盜罪所得贓物，竟因恰與寅○○原有車號ＪＶ─五一八六號自用小客
    車同型、同色，竟以新台幣（下同）五千元之代價，故買前揭贓物，與辛○○合
    力將前開車號ＪＸ─七一０九號車輛之引擎號碼磨損，並拆卸渠所有ＪＶ─五一
    八六號車輛上可用之擋風玻璃、車牌等物裝置於前開車輛。嗣於九十年六月四日
    晚上十時許，為警在上址當場查獲。
四、戊○○有違反槍砲彈藥刀械管制條例、懲治盜匪條例、妨害風化、麻醉藥品管理
    條例等前科；於八十六年間因違反麻醉藥品管理條例案件，經本院判處有期徒刑
    四月，於八十六年十一月二十三日確定，八十七年七月二十七日送監執行，同年
    十二月十七日執行完畢（構成累犯）；竟不知悔改，明知車號Ｋ八─八七七七號
    （懸掛ＭＩ─九五四二號車牌）之自用小客車，係辛○○犯財產法益之罪所得之
    贓物（汽車為己○○所有，於八十八年九月十五日報案失竊；車牌為周駿卿所有
    ，於八十八年九月十九日報案失竊之物），且該車無法使用鑰匙開啟，僅以螺絲
    起子插入電門即可發動，竟基於收受贓物之犯意，於八十八年十月初利用辛○○
    放置路邊之空檔，前往自行駕駛該車。嗣於八十八年十月十七日上午七時許，在
    苗栗縣頭份鎮○○○路三０六號旁更換輪胎時為警查獲，並扣得戊○○所有供啟
    動車輛使用之鑰匙一支。
五、案經苗栗縣警察局頭份分局、竹南分局報告及丙○○訴由苗栗縣警察局頭份分局
    報告臺灣苗栗地方法院檢察署檢察官偵查起訴。
    理  由
壹、有罪部分：
一、被告壬○○故買贓物罪部分：
    訊據被告壬○○對於故買贓物，以為抵償同案被告辛○○所欠債務等事實，於偵
    審中均供認不諱（參見九十年度偵字第二五五六號卷第二十六至二十八頁、第一
    ○二頁及審理卷九十一年十二月二十日訊問筆錄），核與同案被告乙○○於偵查
    中供證：曾看到被告壬○○與辛○○在拆本案之車號ＰＦ─六四三七號、ＭＬ─
    四四二八號、Ｚ七─六五四五號自用小客車二次等語（見上開偵卷第一○○、一
    六八頁）相符。而前述三部自用小客車分別歸屬被害人丑○○、丁○○、卯○○
    所有並失竊，為警赴被告壬○○位在苗栗縣南庄鄉田美村田美一五八之三號住處
    當場扣得前開自用小客車已拆卸之車門四扇、冷氣壓縮機乙組、前大燈二組、前
    座椅乙座等零件一節，亦據被害人丑○○、丁○○、卯○○于警訊時指述甚詳（
    見上開偵卷第五十三、六十六、八十三頁），並有搜索票、搜索扣押證明筆錄各
    一紙、贓物保管單、車輛失竊資料個別查詢表各三紙及照片五幀在卷足考，足認
    被告壬○○前述自白應與事實相符。事證明確，被告壬○○故買贓物犯行，已堪
    認定。
二、被告乙○○故買贓物罪部分：
    被告乙○○、於警訊及檢察官初訊時供承：該車係於九十年四月間某日，向阿
    松（即被告辛○○）以五千元購買，買的時候該車就沒有車牌，由辛○○將其原
    有之ＭＥ─六二九三號車牌二面懸掛於前開ＪＬ─六七六五號自用小客車之上。
    伊與被告辛○○係在監執行時即已認識，被告辛○○曾告以將該車之車牌號碼磨
    掉，也曾看過被告辛○○與被告壬○○拆卸前述車號ＰＦ─六四三七號、ＭＬ─
    四四二八號、Ｚ七─六五四五號自用小客車二次，知道該批車輛均是辛○○竊取
    的等語（見上開偵卷第三十六、三十七、一○○、一○一頁）；、嗣於偵查中
    改稱：被告辛○○交付的是報廢車，五千元是修理費，不知車身、引擎號碼被磨
    掉云云（見上開偵卷第一三一頁）；、於嗣後之偵查中又改稱：因兩車對撞，
    互相抵銷，被告辛○○交付該車使用，另付五千元給被告辛○○。係先看到被告
    辛○○、壬○○拆車，後來才發生車禍，因認識被告辛○○的哥哥才認識被告辛○○云云（見上開偵卷第一六九頁）；、復於審理中翻異前詞，辯稱：不認識
    被告辛○○，沒有看過被告辛○○拆車，不知該車引擎號碼已遭磨損，因與被告
    辛○○發生車禍，被告辛○○才交付該車，新台幣（下同）五千元係補貼被告辛○○及先發生車禍，後看到被告辛○○拆車云云。足證其所辯取得贓物情節，前
    後矛盾反覆，且益趨避重就輕；參以被告乙○○於審理中，於本院訊問：「既然
    你的車有牌，辛○○把你的車撞壞，你不但不要他賠，於他拿（無牌）報廢車給
    你時，你還給他五千元，是何意思？」，竟回答：「因為當時是我的錯，我當時
    車速太快，才撞到他的車」等語，衡情亦顯與常情未符。蓋上開車禍之發生若係
    被告乙○○之過失，被告乙○○即應賠償被告辛○○之損失，豈有反由被告辛○○將該車無償交付乙○○，再由乙○○補貼五千元之理？又被告乙○○向辛○○
    購買之車號ＪＬ─六七六五號自用小客車，竟恰與乙○○原有車號ＭＥ─六二九
    三號自用小客車同型、同色，車齡亦相近，本即難謂巧合；其取得該車時，又明
    知無行車執照等車籍資料，嗣於取得贓車後隨即交付五千元，並即更換伊所有Ｍ
    Ｅ─六二九三號車牌，充當原有車輛續行使用，以逃避偵查機關之追查，顯見其
    認識該車為來路不明之贓車，仍予故意買受甚明。徵諸案重初供，被告係在檢察
    官初訊並諭知限制住居後，始更異前詞，足證應以其在警訊及檢察官初訊時之供
    詞較符合事實。其嗣後所辯，均為諉罪卸責之詞，並無可採。此外，復有車輛失
    竊個別查詢報表、苗栗縣警察局車輛尋獲通報單、贓物認領保管單及照片九幀在
    卷可稽。被告乙○○故買贓物罪行，事證已臻明確，應堪認定。
三、被告寅○○贓物罪部分：
    訊據被告寅○○固承認自同案被告辛○○處，以五千元購買車號ＪＸ─七一０九
    號自用小客車之事實，惟矢口否認有故買贓物之犯行，辯稱：被告辛○○交車當
    時不知是贓物，是事後才知該車為贓車云云。然查，被告寅○○於警訊時供稱：
    因原有之車號ＪＶ─五一八六號汽車故障，而請被告辛○○代為修理，辛○○於
    當日開一部同型車輛，遂與被告辛○○共同拆裝伊所有之上開汽車上可用之物至
    該車上，原舊車遂丟於獅頭山區內，被告辛○○有告知該車是偷來的等語（見九
    十年度偵字第二七六六號卷第十六、十七頁），於偵查中供陳：以五千元向被告
    辛○○買該車，被告辛○○將車開來時，引擎及車身號碼均不同，經被告辛○○
    提議，在其住處二人當場將號碼磨掉，再將原車號ＪＶ─五一八六號車牌裝上，
    最後將原車丟棄在獅頭山區，當時被告辛○○將該車開至其住處時，已告知該車
    為贓車，警訊時所言實在，是出於自由意志陳述，承認故買贓物犯行等語（上揭
    卷第三十三、三十四頁），嗣又供稱：前開初訊所言均屬實在，且被告辛○○並
    無修車廠，被告辛○○說該車為報廢車，引擎及車身號碼磨掉沒關係等語（同卷
    第四十頁、九十年六月二十八日偵訊筆錄），是證被告明知同案被告辛○○並非
    以修理汽車為職業，亦未設有修車廠等工作場地，僅告知被告有舊零件可換，業
    據被告於偵查中供認在卷。而同案被告辛○○可供修換之零件、車輛既均為「舊
    」品，又無修車職業與修車場所，衡情常人均可就前開物品顯係贓物有所認識，
    被告仍辯稱不知為贓物，顯有悖於常情。次查，被告於審理中供稱：買該車時該
    車並無車牌，被告辛○○請伊將車牌（指車號ＪＶ─五一八六號）掛上去，並囑
    伊把車子的號碼磨掉，因為碰到警察臨檢時，就無法檢查等語（見九十一年一月
    十五日訊問筆錄），則被告寅○○明知該車並無車牌，且引擎及車身號碼均與原
    有汽車不同，為逃避警方之追查，始將該車之引擎及車身號碼磨掉，並將原有車
    牌掛在該車上後，旋將原來所有汽車丟棄，堪認被告寅○○於被告辛○○將該車
    開至其住處時，即已認識該車為來路不明之贓物甚明；況被告於警局初訊及檢察
    官偵查時，均坦承知悉該車係贓物，顯然其自白出於其本意，雖被告事後於審理
    中翻異前詞，顯係意圖卸責，不足採信。此外，該車為被害人子○○所有及失竊
    之事實，亦經被害人子○○於警訊時指述甚詳（見二七六六號卷第二十二頁），
    並有車輛失竊個別查詢報表、苗栗縣警察局車輛尋獲通報單、贓物認領保管單及
    照片四幀在卷可稽。本件事證明確，被告寅○○故買贓物罪行，應堪認定。
四、被告戊○○收受贓物罪部分：
    首揭被告戊○○收受贓物之事實，訊據被告戊○○於偵審中均坦承不諱，核與被
    害人己○○、周駿卿指述之情節相符，並有贓物領據及車輛、車牌失竊資料個別
    查詢到表各三紙及扣押物品清單在卷可稽，事證明確，被告收受贓物罪行應堪認
    定。另公訴意旨略以：被告戊○○於八十九年十二月十九日至九十年一月二十二
    日間某不詳日時，向被告辛○○借得車號ＸＸ─三一六八號（以下簡稱乙車）之
    自用小客車，供己駕駛二次，每次期間約數日之事實，雖據被告於偵查中坦承甚
    詳（見三二三號卷第四十一頁），然被告戊○○於審理中業已否認此部分犯行，
    而遍查本件相關案件卷中所附之被告戊○○供述，除上開坦承部分外，於警訊時
    及其他偵查中並未發現有相關之供述；且被告戊○○於八十九年十二月九日至九
    十年八月七日止，均因另案在監所執行中一節，並有被告在監所查詢資料一紙附
    卷可佐；且被害人甲○○係在八十九年十二月十九日方失竊乙車等情，除經被害
    人甲○○於警訊時指述詳實外，亦有卷附之車輛、車牌失竊資料個別查詢表可參
    ，是被告戊○○應無可能於在監所期間內，向被告辛○○借用乙車，是就此部分
    尚無積極證據足資證明被告戊○○亦有收受贓物之犯行，併此敘明。
五、核被告壬○○、乙○○、寅○○所為，均係犯刑法第三百四十九條第二項故買贓
    物罪；被告戊○○所為，係犯刑法第三百四十九條第一項收受贓物罪。被告壬○○之拆卸汽車零件，固係於同日上、下午分二次接續完成，然其故買贓物之行為
    仍僅為一次；被告戊○○之使用贓車雖有數次，然依偵查中被告之陳述，伊係向
    被告辛○○借車後，被告辛○○就不見了，伊就一直開，後來就不用借了等語（
    見三二三號卷第四十一、四十二頁），而收受贓物係屬即成犯，其事後之使用行
    為，僅為贓物之利用行為，亦無論以連續犯之餘地，公訴人認二人分別應依拆卸
    零件或使用贓車之次數而各論以連續犯，均有誤會。至公訴人指訴被告戊○○有
    關收受車號ＸＸ─三一六八號自用小客車部分之犯行，其犯罪不能證明，前已敘
    及，惟既經公訴人以連續犯之裁判上一罪關係起訴，爰不就該部分另為無罪之諭
    知。又被告寅○○於故買贓物後，復另行起意磨掉引擎號碼，係屬對贓物之處分
    行為，不另構成毀損罪；又既未另行變造新的引擎號碼，亦與變造私文書罪之構
    成要件有所不合，均不另論罪。被告壬○○於八十五年間因違反麻醉藥品管理條
    例案件，經本院於八十六年三月二十八日判處有期徒刑五月確定，同年四月二十
    九日執行完畢；被告戊○○於八十六年間因違反麻醉藥品管理條例案件，經本院
    判處有期徒刑四月，於八十六年十一月二十三日確定，八十七年七月二十七日送
    監執行，同年十一月二十六日執行完畢；有臺灣高等法院被告全國前案紀錄表、
    臺灣苗栗地方法院檢察署刑案資料查註記錄表附卷可參，其於五年內再犯本件有
    期徒刑以上之罪，皆為累犯，應依刑法第四十七條規定加重其刑。至被告乙○○
    固有多次違反麻醉藥品管理條例及竊盜、傷害、過失致死等前科；惟其於八十二
    年間因違反麻醉藥品管理條例等案件，經最高法院及臺灣高等法院先後判處有期
    徒刑五年八月、七月確定，經更定應執行之刑為六年；又於八十四年間因違反麻
    醉藥品管理條例案件，經臺灣新竹地方法院判處有期徒刑七月確定，接續執行，
    於八十四年三月二十一日入監執行，八十七年七月七日假釋付保護管束，迄九十
    年七月二十七日始縮刑期滿，本件之犯罪行為既發生於八十八年間，前開假釋期
    間內，故未構成累犯，公訴人認應以累犯論科，容有誤會，附此敘明。爰審酌被
    告壬○○、戊○○二人，犯後態度良好，坦承犯行並供出上手竊盜犯行，被告乙○○、寅○○二人則矢口否認犯行，並無悛悔之意及被告四人所犯罪情節之輕
    重及犯罪之動機、目的、手段，所生之危害等一切情狀，分別量處如主文所示之
    刑，併同時諭知易科罰金之折算標準。末查，故買贓物罪為即成犯，被告寅○○
    部分扣案之鑰匙二支；被告戊○○部分扣案之螺絲起子一支，均分別係供被告於
    取得車輛後發動汽車使用，然與被告所犯之故買贓物罪並無相關，既非違禁物，
    亦非供被告犯罪所用、所得或供犯罪預備之物，爰均不宣告沒收。
貳、無罪部分：
一、公訴意旨略以：辛○○明知綽號「茉莉」、年籍不詳之成年女子於八十八年五月
    六日後某不詳期日所交付之五葉松盆栽二盆，係價值高昂且為他人為財產犯罪所
    得之贓物，竟於收受後置於苗栗縣南庄鄉田美村田美二十七號家中後院內；被告
    癸○○亦明知前開後院之五葉松盆栽二盆，係來路不明之贓物，竟於八十八年八
    月二十五日，邀同不知情之庚○○（業經檢察官另為不起訴處分），赴前開後院
    ，以一人搬一盆之方式，搬至庚○○位在苗栗縣南庄鄉田美村田美三十一號住處
    中，收受前揭贓物。嗣八十八年九月二十日上午十時三十分許，為警循線查獲，
    因認被告癸○○涉有收受贓物罪嫌。
二、按犯罪事實應依証據認定之，無証據不得推定其犯罪事實；不能証明被告犯罪者
    ，應諭知無罪之判決，刑事訴訟法第一百五十四條、第三百零一條第一項分別定
    有明文。又認定不利於被告之事實，須依積極証據，苟積極証據不足為不利於被
    告事實之認定時，即應為有利於被告之認定，更不必有何有利之証據，最高法院
    三十年上字第八一六號著有判例足資參照。
三、訊據被告癸○○堅決否認有收受贓物犯行，辯稱：他與辛○○是鄰居，彼此後院
    相通，該二盆五葉松之盆栽，辛○○原隨意放在其後院圍牆邊。辛○○曾告訴他
    有盆栽，叫他去看看。他就說你我二人都不會養盆栽，不如看我舅舅要不要養，
    寄在那邊養。辛○○說可以，如果中意，那幾盆你就搬去，我不在家你就自己去
    。八十八年八月二十五日中午，他與會養盆栽之舅舅庚○○吃飯時談及此事，遂
    於同日下午十三時左右，帶庚○○至辛○○後院，一人搬一盆後離開，由庚○○
    養植。因當時辛○○不在，過了幾天他遇見辛○○，告知此事並曾問他那二盆五
    葉松是那裡來的，辛○○告訴他說是朋友送的，他確實不知是贓物等語。證人庚○○證稱：依他的經驗來看，那二盆五葉松，每盆價值約一千元。他只是拿回去
    試試看予以養植，如養成功，他會向辛○○收取一些塑形使用鐵絲等之工錢。他
    認識失主丙○○，八十八年六月間曾去過丙○○處買盆栽，林曾告訴他有失竊過
    。查獲前二星期，丙○○在他家泡茶，看到那二盆盆栽，問他說那二盆盆栽是那
    裡來的，他才知道是贓物，並告訴丙○○事件原委，伊原來也不知道那是贓物等
    語。按前開二盆五葉松確為丙○○所有，原共有十三盆，於八十八年四月間失竊
    ，失竊時，丙○○並未報案，因想五葉松非不易藏匿，縱使報案恐亦甚難尋獲等
    情，業據丙○○於偵查中證述在卷。而丙○○住於苗栗縣南庄鄉南江村，庚○○
    住於同鄉之田美村，二者住處相距不遠，且同是對五葉松養植之同好，本即相識
    ，依查獲情節，本件之五葉松係在失主丙○○至庚○○住處泡茶時，始偶然發現
    ，足見二人且偶有往來，是證庚○○於收受前開五葉松盆景時，確不知該盆景是
    贓物，否則應不致將明知為贓物之物品任意放置於丙○○輕易即得發現之處，而
    任其查獲報警之理（庚○○業經檢察官為不起訴處分在案）。而庚○○係被告癸○○之舅舅，該二盆五葉松係由癸○○居間取得，衡諸常情，若癸○○明知前開
    五葉松是贓物，則於交付庚○○之初，豈有不告知庚○○該五葉松是贓物，而予
    警示應小心留意，多加防範被他人發覺之理？是被告癸○○辯稱伊也不知該五葉
    松是贓物一節，尚無瑕疵可指。參諸辛○○本人雖有多件竊盜行為，然其竊取之
    物多為汽車，並無竊取盆栽之情形，且其本人原係以修車為業，並不懂種植盆栽
    ，而依丙○○、庚○○二人對前開盆栽價值之估計，該二盆五葉松之價值約為每
    盆一千元至三千五百元之譜，揆其價值尚非甚高，是依癸○○前開所辯，辛○○
    係因不懂如何種植盆栽，從而任由癸○○取走一節，依二人原有鄰居情誼，尚未
    明顯悖乎事理，亦難謂被告於取得前開五葉松時，有何明顯跡證，足令被告對該
    二盆五葉松應係贓物，於客觀上必有所認識之理由。末查，鄉間村里之生活，鄰
    居間之情誼本較都市之鄰里較為熱絡，被告之庭院又與辛○○之後院相通，被告
    本人癸○○對五葉松盆栽之種植與價值亦陌生，其協同庚○○於辛○○後院取走
    盆栽，揆其動機，僅係因辛○○本人對該物不以為意，伊見該五葉松就放在後院
    圍牆邊，亦誤以為並無何價值，故自始與辛○○間，就該物之所有權移轉，並無
    何明示之合意，其取得盆栽，本意只是想試試看由其舅舅庚○○能否養植，綜合
    以觀，本件應只是鄰居間通常之情誼往來，就外觀並非昂貴之物，所出之一般生
    活互動，癸○○客觀上對該二盆五葉松是贓物並無認識，主觀上亦無何為自己不
    法所有或為庚○○不法所有之意圖，是其所辯應屬可採，尚無庸逕以贓物罪相繩
    。其他又無積極証據足資證明被告有公訴人所指之犯行，因認被告犯罪尚屬不能
    證明，揆諸首揭法條及判例意旨，自應為被告無罪之諭知。
據上論斷，應依刑事訴訟法第二百九十九條第一項前段、第三百零一條第一項，刑法
第三百四十九條第一項、第二項、第四十七條、第四十一條第一項前段、罰金罰鍰提
高標準條例第一條前段、第二條，判決如主文。
中      華      民      國    九十一    年      九      月      五      日
                                        臺灣苗栗地方法院刑事第一庭
                                                  法  官  楊  台  清
右正本證明與原本無異。
如不服本判決，應於送達後十日內向本院提出上訴狀(須附繕本)，上訴於台灣高等
法院台中分院。
                                                  書記官  李  惠  雯
中      華      民      國    九十一    年      九      月      五      日
附錄論罪科刑法條
中華民國刑法第三百四十九條
收受贓物者，處三年以下有期徒刑、拘役或五百元以下罰金。
搬運、寄藏、故買贓物或為擔保者，處五年以下有期徒刑、拘役或科或併
科一千元以下罰金。
因贓物變得之財物，以贓物論。
